【裁判字號】    99,訴,1717
【裁判日期】    990730
【裁判案由】    妨害風化等
【裁判全文】
臺灣板橋地方法院刑事判決              99年度訴字第1717號
公  訴  人  臺灣板橋地方法院檢察署檢察官
被      告  乙○○
上列被告因妨害風化等案件，經檢察官提起公訴（99年度偵緝字
第1195號），因被告於本院準備程序中就被訴事實為有罪之陳述
，本院告知被告簡式審判程序之旨，並聽取當事人之意見後，合
議庭裁定改由受命法官獨任依簡式審判程序進行，判決如下：
    主  文                                              
乙○○共同犯圖利容留性交罪，處有期徒刑參月，如易科罰金，
以新臺幣壹仟元折算壹日。又共同犯恐嚇取財罪，處有期徒刑陸
月，如易科罰金，以新臺幣壹仟元折算壹日。應執行有期徒刑柒
月，如易科罰金，以新臺幣壹仟元折算壹日。
    事  實
一、乙○○與真實姓名年籍均不詳綽號「阿信」之成年男子及其
    所屬之應召站成年成員多人間，共同基於使女子與他人為性
    交行為而容留、媒介以營利之犯意聯絡，自民國98年8 月間
    某日起至同年10月28日為警查獲止，承租位於臺北縣樹林市
    ○○街62巷3 弄16號4 樓房屋作為性交易場所，再由上開應
    召站成員散發具有性暗示之色情廣告，嗣男客撥打上開廣告
    所載之電話詢問後，即由乙○○負責接聽男客電話，再通知
    應召站之某成員聯絡成年女子前往上開租屋處或臺北縣樹林
    市○○街之「月圓汽車旅館」等處與不特定男客進行性交易
    ，每次收取新臺幣（下同）3,000 元至5,000 元不等之代價
    ，迨性交行為完成後，由乙○○將所收取之性交易款項交給
    「阿信」，乙○○從中抽取600 元至800 元不等之酬勞，餘
    款則歸應召站所有，而以此方式媒介、容留性交以營利。適
    有男客甲○○撥打上開廣告所載之電話與乙○○所使用之門
    號0000000000號行動電話取得聯繫，自98年8 月間某日起至
    同年10月下旬某日止，多次經由乙○○之媒介，至上開租屋
    處、「月圓汽車旅館」或其他約定之處所與成年女子為性交
    行為。乙○○與真實姓名年籍均不詳之成年男子竟另基於意
    圖為自己不法所有之犯意聯絡，於98年10月23日晚上7 許，
    在臺北縣樹林市○○路「85度C 咖啡店」前，以旗下應召女
    子疑為甲○○通風報信遭警方查獲為由，要求甲○○幫忙出
    錢解決，但遭甲○○拒絕，乙○○即向甲○○恫稱：不簽發
    本票也沒關係，反正我知道你家在哪裡，我會去找你等語，
    致使甲○○心生畏懼，當場簽發面額為15萬元之本票1 張交
    予乙○○收執。嗣於98年10月27日晚上10時30分許，經甲○
    ○報警處理，始循線查獲上情。
二、案經黃偉強訴由臺北縣政府警察局樹林分局報告臺灣板橋地
    方法院檢察署檢察官偵查起訴。
    理  由
一、按本件被告乙○○所犯係死刑、無期徒刑、最輕本刑為3 年
    以上有期徒刑以外之罪，其於準備程序就前揭被訴事實為有
    罪之陳述，經受命法官告知簡式審判程序之旨，並聽取其與
    公訴人之意見後，本院認無不得或不宜改依簡式審判程序進
    行之處，爰依刑事訴訟法第273 條之1 第1 項、第284 條之
    1 ，裁定本件由受命法官獨任進行簡式審判程序，合先敘明
    。
二、上揭事實，業據被告於本院審理中坦承不諱，核與告訴人甲
    ○○於警詢及偵查中指訴情節大致相符，並有監視器翻拍照
    片8 張、被告使用之門號0000000000號行動電話之雙向通聯
    紀錄資料1 份在卷可稽（見99年度偵字第3582號卷第13至16
    、47至53頁），足認被告自白核與事實相符。本件事證明確
    ，被告犯行堪以認定。
三、核被告所為，係犯刑法第231 條第1 項意圖使女子與他人為
    性交行為而容留以營利罪、同法第346 條第1 項之恐嚇取財
    罪。被告媒介進而容留女子與男客甲○○為性交行為，其媒
    介之低度行為，應為容留之高度行為所吸收，不另論罪。又
    按刑事法若干犯罪行為態樣，本質上原具有反覆、延續實行
    之特徵，立法時既予特別歸類，定為犯罪構成要件之行為要
    素，則行為人基於概括之犯意，在密切接近之一定時、地持
    續實行之複次行為，倘依社會通念，於客觀上認為符合一個
    反覆、延續性之行為觀念者，於刑法評價上，即應僅成立一
    罪。學理上所稱「集合犯」之職業性、營業性或收集性等具
    有重複特質之犯罪均屬之，例如經營、從事業務、收集、販
    賣、製造、散布等行為概念者（最高法院95年臺上字第1079
     號 、95年臺上字第3937號、95年臺上字第4686號判決意旨
    參照) 。從而，被告雖自98年8 月間某日起至同年10月28日
    為警查獲止，意圖營利，而反覆實施媒介、容留女子與他人
    為性交之行為，因該行為具有反覆延續實施之特性，屬集合
    犯行為，自應僅論以一罪。又被告與「阿信」及其所屬之應
    召站成年成員多人間，被告與另1 名真實姓名年籍均不詳之
    成年男子間，就上開圖利容留性交犯行、恐嚇取財犯行，有
    犯意聯絡及行為分擔，均應論以共同正犯。被告所犯上開2
    罪，犯意各別，行為互殊，應予分論併罰。爰審酌被告不思
    以正當方法營生，竟容留女子與他人為色情交易，並從中牟
    取利益，其行為破壞社會善良風俗，助長性交易歪風，所為
    嚴重敗壞社會善良風氣，又恣意恐嚇他人交付財物，對告訴
    人造成財產遭受侵害之驚懼，應予非難，實不宜寬貸，惟念
    其犯後坦承犯行，態度尚佳，兼衡其犯罪動機、目的、手段
    及已與告訴人達成和解，告訴人亦表示不再追究等一切情狀
    ，各量處如主文所示之刑及易科罰金之折算標準，並定其應
    執行之刑及易科罰金之折算標準，以資懲儆。又按司法院於
    98年6 月19日作成釋字第662 號解釋謂：「中華民國94年2
    月2 日修正公布之現行刑法第41條第2 項，關於數罪併罰，
    數宣告刑均得易科罰金，而定應執行之刑逾6 個月者，排除
    適用同條第1 項得易科罰金之規定部分，與憲法第23條規定
    有違，並與本院釋字第366 號解釋意旨不符，應自解釋公布
    之日起失其效力」，故刑法第41條第8 項於98年12月30日修
    正已明定：「第1 項至第4 項及第7 項之規定，於數罪併罰
    之數罪均得易科罰金或易服社會勞動，其應執行之刑逾6 月
    者，亦適用之」，並於99年1 月1 日生效施行，以符合釋字
    第662 號解釋意旨；且刑法施行法為達新法修正之目的，解
    決新舊法律適用疑義，而配合增訂第3 條之3 規定：「刑法
    第41條及第42條之1 之規定，於中華民國98年12月15日刑法
    修正施行前已裁判確定之處罰，未執行或執行未完畢者，亦
    適用之」，亦於同日生效施行，是本件所定被告應執行之刑
    雖已逾6 月，惟依上開修正後之規定，仍應予諭知易科罰金
    之折算標準。至被告為上開犯行所持用之行動電話1 支（含
    門號0000000000號之SIM 卡1 枚）並未扣案，遍查全卷既無
    證據資料足資證明上開物品仍現實存在，又上開物品亦非屬
    違禁物或本院應義務沒收之物，爰不予宣告沒收，附此敘明
    。
據上論斷，應依刑事訴訟法第273 條之1 第1 項、第299 條第1
項前段，刑法第28條、第231 條第1 項、第346 條第1 項，第41
條第1 項前段、第8 項、第51條第5 款、刑法施行法第1 條之1
，判決如主文。
本案經檢察官張慶林到庭執行職務。  
中    華    民    國    99    年    7     月    30    日
                  刑事第十二庭  法  官  錢衍蓁  
上列正本證明與原本無異。
如不服本判決，應於判決送達後10日內敘明上訴理由，向本院提
出上訴狀 (應附繕本) ，上訴於臺灣高等法院。其未敘述上訴理
由者，應於上訴期間屆滿後20日內向本院補提理由書「切勿逕送
上級法院」。
                                書記官  劉靜慧
中    華    民    國    99    年    8     月    3     日
附錄本案論罪科刑法條全文：
中華民國刑法刑法第231條
意圖使男女與他人為性交或猥褻之行為，而引誘、容留或媒介以
營利者，處5 年以下有期徒刑，得併科10萬元以下罰金。以詐術
犯之者，亦同。
公務員包庇他人犯前項之罪者，依前項之規定加重其刑至二分之
一。
中華民國刑法第346條
意圖為自己或第三人不法之所有，以恐嚇使人將本人或第三人之
物交付者，處6 月以上5 年以下有期徒刑，得併科1 千元以下罰
金。
以前項方法得財產上不法之利益，或使第三人得之者，亦同。
前二項之未遂犯罰之。

司法院資訊處製作；財團法人民間司法改革基金會備份。
